【裁判字號】    95,交聲,662
【裁判日期】    950823
【裁判案由】    違反道路交通管理處罰條例聲明異議
【裁判全文】
臺灣臺北地方法院交通事件裁定  九十五年度交聲字第六六二號
原處分機關  臺北市交通事件裁決所
異  議  人  甲○○
即受處分人
上列受處分人因違反道路交通管理處罰條例案件，對於臺北市交
通事件裁決所民國九十五年七月七日所為之處分（原處分案號：
北市裁二字第裁二二—ＡＣＬ五０二八八七號），聲明異議，本
院裁定如下：
    主  文
異議駁回。
    理  由
一、按汽車駕駛人，爭道行駛而有支線道車不讓幹線道車先行，
    處新臺幣（下同）六百元以上一千八百元以下罰鍰，並記違
    規點數一點，道路交通管理處罰條例第四十五條第九款、第
    六十三條第一項第一款定有明文。
二、本案異議人即受處分人甲○○於民國九十五年四月一日二十
    一時二十六分許，駕駛車號ＡＫ—七四三一號自小客車，行
    駛臺北市○○路○段九巷由西往東方向行駛，至臺北市○○
    路○段處，與張國建駕駛，沿承德路四段由南往北方向行駛
    之車號九九九—ＣＷ號營業小客車發生碰撞，經臺北市政府
    警察局士林分局交通分隊警員舉發有「支線道不讓幹線道車
    先行」之違規，受處分人不服，提出陳述，原處分機關函請
    舉發單位調查結果，仍認違規事實明確，依道路交通管理處
    罰條例首開規定，裁處罰鍰一千元，並記違規點數一點，受
    處分人提出本件異議。
三、異議意旨略以：本案相關人員均未就現場照片及受處分人所
    提出之科學性說明進行裁量，判定無法令人信服。當時受處
    分人車速緩慢，由於現場有不當路邊停車，阻擋受處分人右
    方視線，無法看見右方車況，受處分人看見上開營業小客車
    後雖立刻煞車，但仍無法避免碰撞，而上開營業小客車車速
    過快，此由該車受損情形可以證明云云。
四、本院之判斷：
  (一)受處分人於民國九十五年四月一日二十一時二十六分許，駕
    駛車號ＡＫ—七四三一號自小客車，行駛臺北市○○路○段
    九巷（即承德橋下方道路，支線道）由西往東方向行駛，至
    臺北市○○路○段（幹線道）路口，與張國建駕駛，沿承德
    路四段由南往北方向行駛之車號九九九—ＣＷ號營業小客車
    發生碰撞，致ＡＫ—七四三一號自小客車車頭毀損、車號九
    九九—ＣＷ號營業小客車左側車身（左前車門至後葉子板）
    毀損等情，為受處分人所自承，且有臺北市政府警察局交通
    警察大隊九十五年八月十七日北市警交大事字第０九五三三
    八０三四００號函檢送本院之道路交通事故調查報告表、現
    場圖、補充資料表、談話紀錄表等在卷可稽，堪予採認。受
    處分人既行駛於支線道，而與張國建駕駛，行駛幹線道之上
    開營業小客車交會時發生碰撞，受處分人確有原處分機關所
    指「支線道不讓幹線道車先行」之違規情事，已甚明確。
  (二)受處分人雖以上開情詞置辯，惟查：本件事發當時，臺北市
    ○○路○段九巷與承德路四段口之西南側轉角處，確有停放
    車號四七三五—ＤＮ號自小客車等情，固有道路交通事故現
    場圖及照片附卷可稽。惟該轉角處並未繪製禁止停車標線等
    情，業據該道路交通事故現場圖記載明確，且依該現場圖所
    示，車號四七三五—ＤＮ號自小客車停車位置並未阻礙承德
    路四段九巷或承德路四段之通行。又承德路四段九巷近承德
    路四段口，繪製有「停」標字，依道路交通標誌標線號誌設
    置規則第一百七十七條規定，受處分人行至該處時，應停車
    再開，並提高注意，惟參以受處分人提出之申訴書記載：「
    本人九十五年四月一日晚間至榮民總醫院探病…離開榮總，
    沿承德路往圓山方向行駛，至承德橋下左轉涵洞，左轉後本
    人車速相當緩慢（轉彎車在短短約十餘公尺的距離車速是有
    限的），由於現場有不當路邊停車，阻擋本人右方車道視線
    ，本人無法在停車線前看見右方車道車況，因此本人緩慢經
    過停車線後，一出涵洞口發現對方計程車時，本人雖立即煞
    車…」等語，及本件對於受處分人所製作之交通事故談話紀
    錄表記載：「當時我駕駛…自小客車沿承德路四段北往南行
    駛到橋下平面道時，我沿北往東左轉進橋下方道路西往東直
    行道路口時突然發現一部…營業小客車沿承德路南往北快速
    直行過來我見狀即煞車，但仍來不及…」等語，可見受處分
    人行駛至承德路四段九巷近承德路四段口該「停」標字處，
    並未完全停車，受處分人並未依規定採取必要之注意措施甚
    明。況依卷附道路交通事故現場圖及事發地點照片所示，該
    處於東北角人行道設有凸面折射鏡，依其設置方向，係供承
    德路四段九巷西向東方向行駛至承德路四段口之車輛駕駛人
    ，觀察右方承德路（南往北方向）來車之用，受處分人辯稱
    ：無從注意承德路四段右方來車云云，亦非可採，受處分人
    對於本件違規係有過失甚明。至於上開營業小客車於事發前
    是否車速過快，尚與本件受處分人有無「支線道不讓幹線道
    車先行」之違規事實無涉，附此敘明。
五、綜上，本件違規事實明確，原處分機關據以援引道路交通管
    理處罰條例首開規定，裁處受處分人罰鍰一千元，並記違規
    點數一點，核無違誤，本件異議為無理由，應予駁回。
六、據上論斷，應依道路交通案件處理辦法第十九條，裁定如主
    文。
中    華    民    國  九十五  年    八    月  二十三  日
                  交通法庭法  官  高偉文
以上正本證明與原本無異
如不服本裁定應於送達後五日內向本院提出抗告狀
                          書記官  張華瓊
中    華    民    國  九十五  年    八    月  二十四  日


司法院資訊處製作；財團法人民間司法改革基金會備份。
